臺灣桃園地方法院民事裁定　　　　　110年度桃簡聲字第115號
聲　請　人　鄒勻瑊（原名：黃詠宣、鄒詠宣）

相　對　人　邱德彰

上列當事人間聲請停止執行事件，本院裁定如下：
    主    文
聲請人供擔保新臺幣75,000 元後，本院110 年度司執字第00000
號執行事件之強制執行程序，於本院110 年度桃簡字第1019號確
認本票債權不存在事件判決確定或終結前，應暫予停止。
    理    由
一、按發票人主張本票係偽造、變造者，於前條裁定送達後20日
    內，得對執票人向為裁定之法院提起確認之訴；發票人主張
    本票債權不存在而提起確認之訴不合於第1 項之規定者，法
    院依發票人之聲請，得許其提供相當並確實之擔保，停止強
    制執行，非訟事件法第195 條第1 項、第3 項分別定有明文
    。次按法院依強制執行法第18條第2 項定擔保金額而准許停
    止強制執行之裁定者，該項擔保係備供債權人因停止執行所
    受損害之賠償，其數額應依標的物停止執行後，債權人未能
    即時受償或利用該標的物所受之損害額，或其因另供擔保強
    制執行所受之損害額定之，非以標的物之價值或其債權額為
    依據（最高法院91年度台抗字第429 號裁定意旨參照）。申
    言之，應以債權人因執行程序之停止，致原預期受償之時間
    延後所生之損害，為定擔保數額之依據。又依通常社會觀念
    ，使用金錢之對價即為利息。執行債權倘為金錢債權，債權
    人因執行程序停止，致受償時間延後，通常應可認係損失停
    止期間利用該債權總額所能取得之利息。再依民法第233 條
    第1 項前段、第203 條規定，遲延之債務，以支付金錢為標
    的者，債權人得請求依法定利率計算之遲延利息；應付利息
    之債務，其利率未經約定，亦無法律可據者，週年利率為百
    分之5 。此項遲延利息之本質屬於法定損害賠償，亦可據為
    金錢債權遲延受償所可能發生之損害之賠償標準。
二、聲請意旨略以：聲請人以相對人為被告向本院提起確認本票
    債權不存在訴訟，經本院以110 年度桃簡字第1019號受理在
    案，為免受有不能回復之損害，聲請人願供擔保，請准裁定
    於上開確認本票債權不存在事件判決確定前，停止本院110
    年度司執字第93909 號給付票款事件之強制執行程序等語。
三、經查，本件相對人即債權人邱德彰以本院110 年度票字第15
    79號本票裁定暨確定證明書為執行名義，向本院聲請對聲請
    人即債務人之財產在新臺幣（下同）500,000 元，及自民國
    103 年11月13日起至清償日止，按週年利率6 ％計算之利息
    範圍內為執行，業經本院調閱本院110 年度司執字第00000
    號給付票款強制執行事件卷宗查核無誤，而聲請人以已於11
    0 年8 月2 日提起確認本票債權不存在之訴為由，聲請裁定
    停止本院110 年度司執字第93909 號執行事件之強制執行，
    復經調閱本院110 年度桃簡字第1019號確認本票債權不存在
    事件卷宗屬實，是聲請人聲請停止執行，於法尚無不合。而
    聲請人所提起之確認本票債權不存在事件屬適用簡易訴訟程
    序之案件，且不得上訴第三審，參考各級法院辦案期限實施
    要點規定，第一審及第二審簡易訴訟程序審判案件之辦案期
    限各為10月、2 年，加上裁判送達、上訴、分案等行政作業
    期間，則兩造間本案訴訟審理之期限約需3 年，爰審酌上開
    情事，預估本件確認本票債權不存在之訴獲准停止執行，因
    而致相對人執行延宕之期間。準此，聲請人為相對人提供相
    當於此期間依法定利率計算之75,000元為擔保，應為已足（
    計算式：500,000 元5 ％3 ＝75,000元），爰酌定相當
    擔保金額75,000元予以准許。
四、依非訟事件法第195 條第3 項，裁定如主文。
中    華    民    國  110     年    11    月    16    日
                  桃園簡易庭  法  官  曾耀緯
以上為正本係照原本作成。
如對本裁定抗告，應於本裁定送達後10日內，向本院提出抗告狀
並表明抗告理由（須附繕本），及繳納抗告費新臺幣1,000元。
中    華    民    國  110     年    11    月    17    日
                              書記官  張俊睿